臺灣屏東地方法院民事判決
111年度訴字第356號
原      告  張慧    
訴訟代理人  林瑋庭律師(法扶律師)
被      告  謝育人  
            潘曉慧  

上列當事人間請求侵權行為損害賠償事件，本院於民國111年8月
30日言詞辯論終結，判決如下：
    主      文
被告應連帶給付原告新臺幣30萬元。
原告其餘之訴駁回。
訴訟費用由被告連帶負擔百分之38，餘由原告負擔。
本判決原告勝訴部分，得假執行。
    事實及理由
一、本件被告謝育人、潘曉慧均未於言詞辯論期日到場，核無民
    事訴訟法第386條各款所列情形，爰依原告之聲請，由其一
    造辯論而為判決。
二、原告主張：被告謝育人與伊於民國106年10月5日結婚，為有
    配偶之人，其竟於109年10月底至同年12月間以通訊軟體與
    被告潘曉慧互訴愛意，互相傳送如附表一所示之男女間之親
    密對話，並發生肉體關係，其等共同不法侵害伊之配偶權或
    基於配偶關係之身分法益（請擇一為有利於伊之認定）而情
    節重大，致伊受有精神上之損害，伊得依民法第184條第1項
    、第185條第1項及第195條第1項、第3項規定，請求被告謝
    育人與被告潘曉慧連帶賠償慰撫金新臺幣（下同）50萬元。
    又被告謝育人另於109年12月至110年12月間以通訊軟體分別
    與暱稱「琦琦」、「陳臻臻」之女子，互為親暱之對話，被
    告謝育人曾分別傳送如附表二、三所示等訊息予暱稱「琦琦
    」、「陳臻臻」之女子，並與暱稱「陳臻臻」之女子通話1
    小時以上，亦不法侵害伊之配偶權或基於配偶關係之身分法
    益（請擇一為有利於伊之認定）而情節重大，致伊受有精神
    上之損害，伊亦得依民法第184條第1項、第195條第1項、第
    3項規定，請求被告謝育人賠償慰撫金30萬元等情，並聲明
    ：㈠被告謝育人、潘曉慧應連帶給付原告50萬元，及自民事
    起訴狀繕本送達翌日起至清償日止，按週年利率百分之5計
    算之利息。㈡被告謝育人應給付原告30萬元，及自民事起訴
    狀繕本送達翌日起至清償日止，按週年利率百分之5計算之
    利息。被告謝育人、潘曉慧則未於言詞辯論期日到場，亦未
    提出書狀作何聲明或陳述。
三、本院之判斷：
　㈠按因故意或過失，不法侵害他人之權利者，負損害賠償責任
    。故意以背於善良風俗之方法，加損害於他人者，負損害賠
    償責任。數人共同不法侵害他人之權利者，連帶負損害賠償
    責任。不法侵害他人之身體、健康、名譽、自由、信用、隱
    私、貞操，或不法侵害其他人格法益而情節重大者，被害人
    雖非財產上之損害，亦得請求賠償相當之金額。前2項規定
    ，於不法侵害他人基於父、母、子、女或配偶關係之身分法
    益而情節重大者，準用之。民法第184條第1項、第185條第1
    項前段、第195條第1項前段及第3項分別定有明文。又通、
    相姦之足以破壞夫妻間之共同生活而非法之所許，此從公序
    良俗之觀點可得斷言，不問所侵害係何權利，對於配偶之他
    方應構成共同侵權行為，且婚姻係以夫妻之共同生活為其目
    的，配偶應互相協力保持其共同生活之圓滿安全及幸福，而
    夫妻互守誠實，係為確保其共同生活之圓滿安全及幸福之必
    要條件，故應解為配偶因婚姻契約而互負誠實之義務，配偶
    之一方行為不誠實，破壞共同生活之圓滿安全及幸福者，即
    為違反因婚姻契約之義務而侵害他方之權利。經查，本件原
    告主張其與被告謝育人於106年10月5日結婚，而被告於109
    年10月底至同年12月間，以通訊軟體互相傳送如附表一所示
    之男女間之親密對話，並發生肉體關係等情，業據原告提出
    戶籍謄本、通訊軟體對話翻拍照片、手機畫面翻拍照片為證
    (見本院卷第23至43頁、第71頁)。被告對於原告主張之前揭
    事實，經合法通知，未於言詞辯論期日到場，亦未提出準備
    書狀加以爭執，依民事訴訟法第280條第3項前段準用同條第
    1項前段規定，應視同自認。又觀諸前開通訊軟體對話翻拍
    照片、手機畫面翻拍照片，可見被告互相傳送挑逗、性暗示
    之訊息，堪認其等確已逾越男女交往之分際，則原告主張之
    前揭事實，自堪信為實在。從而，原告依前揭規定，請求被
    告連帶負侵權行為損害賠償責任，自屬有據。
　㈡次按當事人主張之事實，經他造自認或於言詞辯論時不爭執
    者，依民事訴訟法第279條、第280條之規定固無庸舉證，惟
    此自認或擬制自認之客體，應係針對他方所主張不利自己之
    具體社會事實，俾使當事人能資為適宜之訴訟主張判斷，法
    院亦方可憑為詳確事實之認定依據，是如主張之一方僅係表
    達抽象概括之事實，應不在得為自認之範圍內，其請求所憑
    之具體事實仍應依證據認定之。又自認之客體僅限於事實，
    理由無所謂自認，自認與認諾不同，自認之當事人，非必為
    敗訴之當事人。原告主張被告謝育人於109年12月至110年12
    月間，以通訊軟體分別與暱稱「琦琦」、「陳臻臻」之女子
    互為親暱之對話，並傳送如附表二、三所示等訊息予暱稱「
    琦琦」、「陳臻臻」之女子，且與暱稱「陳臻臻」之女子通
    話1小時以上等事實，業據原告提出通訊軟體對話翻拍照片
    為證(見本院卷第45至57頁)，而被告謝育人於相當時期受合
    法之通知，於言詞辯論期日不到場，亦未提出準備書狀爭執
    ，依民事訴訟法第280條第3項前段準用同條第1項前段規定
    ，固應視同就此部分之事實為自認。惟如附表二、三所示之
    通訊軟體訊息雖屬親暱，然未見明顯曖昧、挑逗或性暗示等
    言詞，且觀被告謝育人與暱稱「琦琦」、「陳臻臻」之女子
    間之其他對話內容，亦無逾越男女交友分際之情事，而就被
    告謝育人與暱稱「陳臻臻」之女子通話1小時內容為何，原
    告復未提出錄音或譯文以實其說，是本件難認被告謝育人分
    別與暱稱「琦琦」、「陳臻臻」之女子有逾越男女交友分際
    之不正常往來而情節重大。綜上，原告請求被告謝育人就此
    部分事實負侵權行為損害賠償責任，即非屬有據，其請求被
    告謝育人給付30萬元，自不應准許。
　㈢再按慰撫金核給之標準固與財產上損害之計算不同，然非不
    可斟酌雙方身分、資力、職業、教程度、經濟狀況與加害
    程度，及其他各種情形核定相當之數額（最高法院51年台上
    字第223號判例、86年度台上字第511號判決意旨參照）。查
    原告為中國大陸籍，以依親身分在臺居留，且為大學畢業學
    歷，目前待業，名下無車輛及不動產，109、110年所得為0
    元等情；被告謝育人名下無車輛及不動產，109、110年薪資
    所得各為5萬6,650元、38萬7,500元；被告潘曉慧名下有99
    年出廠本田汽車1輛，無不動產，109、110年所得為31萬1,6
    83元等情，業經原告陳明在卷，並有全國財產稅總歸戶財產
    查詢清單及稅務電子閘門財產所得調件明細表(見本院卷第8
    7至91頁)。本院審酌本件不法侵害之情節、原告所受精神痛
    苦之程度及兩造之身分、地位、經濟能力等一切情狀，認原
    告請求賠償之慰撫金，以30萬元為相當，超過部分，應予剔
    除。
四、綜上所述，本件原告依侵權行為法律關係，請求被告連帶給
    付其50萬元，及請求被告謝育人給付其30萬元，暨均自民事
    起訴狀繕本送達翌日(即111年6月30日)起至清償日止，按週
    年利率百分之5計算之利息，於如主文第1項所示範圍內，為
    有理由，應予准許。逾此範圍，非有理由，應予駁回。本判
    決原告勝訴部分，所命被告給付之金額未逾50萬元，應依民
    事訴訟法第389條第1項第5款規定，依職權宣告假執行。
五、據上論結，本件原告之訴為一部有理由，一部無理由，依民
    事訴訟法第79條、第85條第2項、第389條第1項第5款，判決
    如主文。
中　　華　　民　　國　　111 　年　　9 　　月　　13　　日
                  民事第二庭    法　官  薛全晉　
正本係照原本作成。
如對判決上訴，須於判決送達後20日內向本院提出上訴狀，其未
表明上訴理由者，應於提出上訴後20日內向本院補提理由書狀（
均須按他造當事人之人數附繕本）。
中　　華　　民　　國　　111 　年　　9 　　月　　13　　日
                                書記官  王鏡瑜
附表一：
時間 被告謝育人與潘曉慧間之對話 109年10月底至同年12月間 被告潘曉慧：猜拳決定……決定下次誰在上面  被告潘曉慧：下次我可以騎上駕駛座嗎 被告謝育人：可以……這樣才激情是嘛  被告潘曉慧：我想今天沒有我因(應)該也有別人出現、也許前女友或新對象  被告潘曉慧：我提分手你會爽快答應嗎 

附表二：
時間 被告謝育人傳送予「琦琦」之訊息 109年12月底至110年1月間 等你來台北找我那天起不喝  阿就不會自拍吼  你教我  下次跟你拍  我養你跟你女兒  你養我跟我雙胞胎  那你餵奶嗎 

附表三：
時間 被告謝育人傳送予「陳臻臻」之訊息 109年12月底至110年1月間 你講電話、沒事、賭爛  生氣啊、你電話唄